---
title: "Actividad_R"
author: "Indicar Nombre y Apellido"
date: "2022-11-28"
output: html_document
---

```{r setup, include=FALSE}
knitr::opts_chunk$set(echo = TRUE)
```

# Actividad - Programación en R


Esta actividad evaluada consiste en una serie de ejercicios que debe responder dentro de los *chunks* o trozos de código disponibles después de cada pregunta. Recuerda incluir la carga de los paquetes necesarios para la ejecución del código.


# Parte 1 (evaluacionR.csv)

## Pregunta 1.

Descargar el archivo evaluacionR.csv e importar dicha información a un dataframe identificado como **df** usando el url que se indica en el trozo de código.

```{r}

url="https://www.dropbox.com/s/ms29mvjj0pdq9oz/evaluacionR.csv?dl=1"




```


## Pregunta 2.

¿Cuál es el tipo de cada una de las variables presentes en el dataframe **df**?

```{r}



```

## Pregunta 3.
 
 ¿Cuántos registros (filas) y variables (columnas) tiene el dataframe **df?**

    ```{r}



    ```


## Pregunta 4.
 
Agrupar el dataframe **df** por la variable **Tissue** y agregar columnas con la media de TPM, el valor máximo de TPM y el valor mínimo de TPM para cada tipo de Tissue. Almacenar el resultado en **df1**.

    ```{r}



    ```


## Pregunta 5.
 
Mostrar mediante un gráfico de puntos la relación entre TPM y nTPM usando el dataframe **df**.

    ```{r}

    
    
    ```


## Pregunta 6.
 
A partir de los datos de **df**, mostrar mediante un gráfico de puntos la relación entre TPM y nTPM para los registros en donde la variable Tissue sea igual a "angular gyrus (white matter)" o igual a "angular gyrus". Colorear de forma distinta dependiendo del tipo de Tissue.

    ```{r}



    ```


## Pregunta 7.
 
Mostrar los mismos datos de la pregunta 6 usando facet_grid para separar la información de los dos tejidos en dos gráficos colocados uno al lado del otro.

```{r}



```


# Parte 2 (ncrna_NONCODE[v3.0].fasta)

## Pregunta 8.

Descargar el archivo ncrna_NONCODE[v3.0].fasta e importar los datos usando el paquete seqinr visto en las  prácticas de las últimas sesiones. Recuerde que el archivo se encuetra comprimido. Almacenar los datos en el objeto **ncrna**.

```{r}
url="http://noncode.org/datadownload/ncrna_NONCODE[v3.0].fasta.tar.gz"




```

## Pregunta 9.

Revisar las funciones disponibles del paquete seqinr. Indicar qué función se puede utilizar para ver el listado y una breve descripción de las funciones incluidas en el paquete.

```{r}



```

## Pregunta 10.

Extraer en un objeto **secuencia** todas las secuencias del objeto **ncrna** usando la función **getSequence** de seqinr. ¿de qué tipo es el objeto **secuencia**? 

```{r}


```

## Pregunta 11.

Extraer  las secuencias que empiezan con "acct". ¿Cuántas secuencias cumplen con la condición?

```{r}



```


## Pregunta 12.

Extraer las secuencias que terminan con "tttttt". ¿Cuántas secuencias cumplen con la condición?

```{r}



```



